【裁判字號】    95,交聲,916
【裁判日期】    951225
【裁判案由】    聲明異議
【裁判全文】
臺灣臺南地方法院交通事件裁定         95年度交聲字第916號
移送機關    交通部公路總局嘉義區監理所麻豆監理站
受處分人
即異議人    許慈杰
上列受處分人因違反道路交通管理處罰條例案件，對於交通路公
路總局嘉義區監理所麻豆監理站民國94年12月16日所為之裁決處
分（處分案號：麻監裁罰字第裁75-S00000000號），聲明異議，
本院裁定如下：
    主  文
異議駁回。
    理  由
一、本件聲明異議意旨略以：受處分人即異議人許慈杰（原名許
    國周，於90年9月2日改名為許慈杰）被警舉發於民國94年8
    月10日14時40分許，駕駛牌照號碼4020-JY號自小客車，在
    臺南市○○路○段與北安路1段路口，「駕照逾期（91.09.30
    止」，經麻豆監理站以上開裁決書，依94年12月28日修正公
    布，95年7月1日施行前之道路交通管理處罰條例第22條第1
    項第6款、第22條第2項及違反道路交通管理事件統一裁罰基
    準表之規定，裁處異議人罰鍰新臺幣3千6百元，並扣繳駕駛
    執照在案。異議人因長期沒工作收入，導致繳不出罰款情況
    下，以致被註銷駕照，而註銷通知，又因屋主積欠地下錢莊
    的錢，常有人來找屋主，所以異議人在94年5月間改租賃佳
    里鎮○○里○○街333號4F之住處。然而郵件必須從屋內開
    郵筒方能取到導致一直未接到通知，異議人雖家中困窘，但
    仍願遵守交通違規罰則繳付罰單之罰款，但無照駕駛之罰單
    卻在毫不知情之下被告發，實不知該如何繳付巨額罰款。盼
    請體恤經濟不景氣求職不易又是單親家庭，須扶養老少五人
    ，其中二女兒重度殘障，盼能改判為未帶駕照，則異議人當
    儘速繳交罰款並日後時時遵守交通法規，為此聲明異議。
二、按汽車駕駛人，持逾期之駕駛執照駕車者，處新臺幣6百元
    以上1千2元以下罰鍰，並扣繳駕駛執照，94年12月28日修正
    公布，95年7月1日施行前之道路交通管理處罰條例第22條第
    1項第6款、第22條第2項定有明文。又「汽車所有人、駕駛
    人違反道路交通管理，經主管機關裁決後逾15日未向管轄地
    方法院聲明異議，或其聲明異議經法院裁定確定，而不依裁
    決或裁定繳納罰鍰或不繳送汽車牌照、駕駛執照者，依下列
    規定處理之：一、經處分吊銷汽車牌照或駕駛執照者，由公
    路主管機關逕行註銷。二、經處分吊扣汽車牌照或駕駛執照
    者，按其吊扣期間加倍處分；仍不依限期繳送汽車牌照或駕
    駛執照者，吊銷其汽車牌照或駕駛執照。三、罰鍰不繳納者
    ，按其罰鍰數額，易處吊扣汽車牌照或駕駛執照1個月至3個
    月，不依期限繳送汽車牌照或駕駛執照者，吊銷其汽車牌照
    或駕駛執照。」，94年12月28日修正（95年7月1日施行）前
    之道路交通管理處罰條例第65條第1項亦定有明文。次按受
    處分人，不服道路交通管理處罰條例第8條主管機關所為之
    處罰，得於接到裁決書之翌日起20日內，向管轄地方法院聲
    明異議，道路交通管理處罰條例第87條第1項定有明文；又
    交通法庭認其異議權已經喪失者，應以裁定駁回之，道路交
    通案件處理辦法第18條前段亦定有明文。
三、經查：
(1)、本件受處分人即異議人許慈杰（原名許國周）被警舉發於94
    年8月10日14時40分許，駕駛牌照號碼4020-JY號自小客車，
    在台南市○○路○段與北安路1段路口，「駕照逾期（91.09.
    30止」，並當場代管其逾期之駕照之事實，有臺南市警察局
    94年8月10日南市警交字第S00000000號舉發違反道路交通管
    理事件通知單附卷可稽。該單並已載明異議人應在94年8月
    25日前到案處理，並經異議人在該單簽收在案。
(2)、異議人之戶籍係在臺南縣佳里鎮○○路23巷1弄39號並未變
    更，業據其於本院95年11月8日調查時陳述明確，並有其戶
    籍謄本1份附卷可憑。麻豆監理站於94年12月16日以麻監裁
    罰字第裁75-S00000000號裁決書裁處異議人：罰鍰新臺幣3
    千6百元，並扣繳駕照，並限罰鍰於95年1月15日前繳納，逾
    期不繳納，自95年1月16日起，易處吊扣駕駛執照3個月，
    並限於95年1月30日前繳送；95年1月30日前未繳送駕駛執
    照者，自95年1月31日易處吊銷，並逕行註銷駕駛執照；
    駕駛執照吊（註）銷後，自95年1月31日起1年內不得重新考
    領駕駛執照，並依規定將上開裁決書按異議人之戶籍地臺南
    縣佳里鎮○○路23巷1弄39號掛號郵寄無誤，因無人領受而
    依行政程序法第74條第2項規定為寄存送達，並於94年12月
    21日寄存於佳里郵局，有送達證書及異議人之戶籍謄本各1
    份附卷可稽，是上開裁決書已於94年12月21日合法送達在案
    。麻豆監理站依94年12月28日修正（95年7月1日施行）前之
    道路交通管理處罰條例第22條第1項第6款、第22條第2項及
    違反道路交通管理事件統一裁罰基準表之規定，以上開裁決
    書裁處異議人罰鍰新臺幣3千6百元，並扣繳駕照，並無違誤
    。又異議人未依限繳納罰鍰，新營監理站依同條例第65條第
    1項第1款及第3款規定，於95年4月25日易處吊銷異議人之駕
    駛執照，並逕行註銷異議人之駕駛執照，亦無違誤。
(3)、又上開裁決書係於94年12月21日合法寄存送達在案，異議人
    如欲聲明異議，應自94年12月21日之翌日起20日內，並加上
    在途期間2日，向本院聲明異議，乃其竟遲至95年9月13日才
    向麻豆監理站提出聲明異議，並於95年9月20日轉送本院，
    有其聲明異議狀及麻豆監理站95年9月18日嘉監麻字第09501
    03593號函上之本院收文章戳附卷可稽，其異議權已經喪失
    ，灼然至明，是本件聲明異議應予以駁回。
四、據上論斷，應依道路交通案件處理辦法第18條前段，裁定如
    主文。
中    華    民    國    95    年    12    月    25    日
                              交通法庭法  官  林勝利
以上正本證明與原本無異
如不服本裁定應於送達後5日內向本院提出抗告狀
                                書記官  陳金堂
中    華    民    國    95    年    12    月    25    日


司法院資訊處製作；財團法人民間司法改革基金會備份。
